【裁判字號】    97,訴,1153
【裁判日期】    971016
【裁判案由】    詐欺等
【裁判全文】
臺灣基隆地方法院刑事判決              97年度訴字第1153號
公  訴  人  臺灣基隆地方法院檢察署檢察官
被      告  乙○○
                    現於陸軍裝.
上列被告因詐欺等案件，經檢察官提起公訴（97年度偵字第450
號），因被告所犯為死刑、無期徒刑、最輕本刑為3 年以上有期
徒刑或高等法院管轄第一審案件以外之罪，且於準備程序進行中
，被告先就被訴事實為有罪之陳述，經本院合議庭裁定進行簡式
審判程序，判決如下：
    主  文
乙○○行使偽造私文書，足以生損害於他人，處有期徒刑肆月，
如易科罰金，以新台幣壹仟元折算壹日，減為有期徒刑貳月，如
易科罰金，以新台幣壹仟元折算壹日。
    事  實
一、乙○○利用在加油站打工之機會，趁丙○○使用國泰世華銀
    行核發卡號0000000000000000號信用卡刷卡消費時，抄寫該
    信用卡之卡號後，竟意圖為自己不法之所有及基於行使偽造
    準私文書之犯意，於民國96年2 月6 日晚間，在不知情之姐
    邱佩渟位於基隆市○○區○○路55巷78號2 樓住處，利用個
    人電腦連接網際網路，進入中華網龍股份有限公司（下稱「
    中華網龍公司」）設置「黃易群俠傳Online」網路遊戲網站
    之電腦儲值系統，於同日晚間11時16分51秒、19分12秒及27
    分36秒，使用線上刷卡功能，分別接續於網頁上輸入前開信
    用卡卡號及韓杏秋、鄭維盛之姓名、聯絡地址等資料，冒用
    韓杏秋及鄭維盛之名義，各以新台幣（下同）1,245 元之代
    價，購買上開網路遊戲之點數1,500 點，虛偽表示韓杏秋及
    鄭維盛向中華網龍公司購買前開遊戲點數，且丙○○承認該
    等消費，並同意發卡銀行代墊款項之用意，而偽造該等電磁
    紀錄，隨即透過網路傳輸而行使之，使中華網龍公司誤信為
    丙○○持卡消費而陷於錯誤，將價值總計3,735 元之遊戲點
    數，儲值於乙○○使用之「HE00000000」遊戲帳號內（該遊
    戲帳號係不知情之卓昆穎向中華網龍公司申辦，乙○○以寶
    物交換之方式，取得該遊戲帳號），乙○○即以此方式詐得
    使用該等遊戲點數之不法利益，足以生損害於國泰世華銀行
    、中華網龍公司及丙○○、韓杏秋、鄭維盛，嗣丙○○接獲
    信用卡帳單後始悉上情，遂報警處理而查獲。
二、案經基隆市警察局第四分局報請臺灣臺北地方法院檢察署檢
    察官呈請臺灣高等法院檢察署檢察長令轉臺灣基隆地方法院
    檢察署檢察官偵查起訴。
    理  由
壹、程序事項
    被告乙○○所犯者非為死刑、無期徒刑、最輕本刑為3 年以
    上有期徒刑之罪或高等法院管轄第一審案件，其於準備程序
    進行中，先就被訴事實為有罪之陳述，經告知其簡式審判程
    序之旨，並聽取公訴人、被告之意見後，本院合議庭依刑事
    訴訟法第273 條之1 第1 項之規定，裁定由受命法官獨任以
    簡式審判程序進行本案之審理。
貳、實體事項
一、事實認定部分
    上開事實，業據被告於本院審理時坦承無誤，復經證人丙○
    ○於警詢及檢察事務官詢問時證稱前開信用卡為其所有，其
    僅於前往加油站加油時，始以該張信用卡消費，且其未曾玩
    過網路遊戲，亦未以該張信用卡購買遊戲點數等語，證人邱
    佩渟證稱其住處申辦網路之IP位址為218.160.67.160，被告
    曾使用其住處電腦把玩網路遊戲等語，證人韓杏秋證述被告
    曾以其名義，向中華網龍公司申請會員帳號使用等語，證人
    卓昆穎證稱其向中華網龍公司申請「HE00000000」遊戲帳號
    使用後，曾以該遊戲帳號向其他會員交換遊戲寶物等語；又
    被告操作線上刷卡系統，以前開信用卡購買上開網路遊戲點
    數時，IP位址即為218.160.67.160，此有中華網龍公司協查
    函所附交易資料供參；另有信用卡購買遊戲點數之交易清單
    、國泰世華銀行交易明細一覽表、持卡人爭議交易聲明書、
    IP位址218.160.67.160查詢結果、會員信箱查詢結果、中華
    網龍公司協查函及檢附相關會員資料、遊戲帳號「HE000000
    00」之登入資料附卷可憑，足認被告之自白與事實相符，事
    證明確，被告之犯行應堪認定。
二、論罪科刑部分
（一）按陸海空軍刑法所稱現役軍人，謂依兵役法或其他法律服
      現役之軍官、士官、士兵；又現役軍人犯陸海空軍刑法或
      其特別法之罪，依軍事審判法之規定追訴審判之，陸海空
      軍刑法第6 條及依軍事審判法第1 條第1 項前段、第2 條
      分別定有明文。本件被告於97年4 月9 日始入伍服役，此
      有本院電話紀錄表在卷可參，亦即被告於行為時尚非現役
      軍人，參酌上開所述，應由本院依法審判，核先敘明。
（二）次按稱電磁紀錄者，謂以電子、磁性、光學或其他相類之
      方式所製成，而供電腦處理之紀錄；又錄音、錄影或電磁
      紀錄，藉機器或電腦之處理所顯示之聲音、影像或符號，
      足以為表示其用意之證明者，關於刑法偽造文書印文罪章
      及該章以外各罪，以文書論，刑法第10條第6 項及第220
      條第2 項分別定有明文。本件被告利用電腦設備，連結至
      中華網龍公司設置之「黃易群俠傳Online」網路遊戲網站
      之電腦儲值系統，使用線上刷卡功能，分別於網頁上輸入
      前開信用卡卡號及韓杏秋、鄭維盛之姓名、聯絡地址等資
      料，各購買上開網路遊戲之點數1,500 點，虛偽表示韓杏
      秋及鄭維盛向中華網龍公司購買遊戲點數，且丙○○承認
      該等消費，並同意發卡銀行代墊款項之用意，而偽造該等
      電磁紀錄，隨即透過網路傳輸而行使之，使中華網龍公司
      誤信為丙○○持卡消費而陷於錯誤，將遊戲點數儲值於被
      告使用之「HE00000000」遊戲帳號內，被告即以此方式詐
      得使用該等遊戲點數之不法利益，足以生損害於國泰世華
      銀行、中華網龍公司及丙○○、韓杏秋、鄭維盛，故核被
      告所為，係犯刑法第216 條、第210 條、第220 條第2 項
      之行使偽造準私文書罪及同法第339 條第2 項之詐欺得利
      罪。被告偽造準私文書之低度行為，復為較高度之行使行
      為所吸收，不另論罪。
（三）被告先後3 次於網頁上，輸入韓杏秋、鄭維盛之姓名、聯
      絡地址及前開信用卡卡號等資料，分別偽造該等電磁紀錄
      後，再以網路傳輸之方式行使之，使中華網龍公司陷於錯
      誤，將遊戲點數分別儲值於被告使用之遊戲帳戶內，因被
      告係於密切接近之時間及同地實施上開行為，且係基於同
      一購買遊戲點數之目的，僅因受限於每次儲值金額不得逾
      1,245 元之規定，始為上開3 次行為，業據被告供述明確
      ，故就被告所為上開行使偽造準私文書及詐欺得利行為，
      應分別視為數個舉動之接續施行，為接續犯，各僅論以一
      罪。
（四）被告於前開時、地，接續偽造電磁紀錄後，再以網路傳輸
      之方式行使之，使中華網龍公司誤信係丙○○持用該信用
      卡消費而陷於錯誤，將遊戲點數存入被告使用之前開遊戲
      帳號內，業如前述，亦即被告係以一行為同時觸犯行使偽
      造準私文書罪及詐欺得利罪，為異種想像競合犯，應從重
      依行使偽造準私文書罪處斷。
（五）爰審酌被告正值年輕力壯之際，不思循正當途徑獲取所需
      ，竟趁工作機會，記下他人之信用卡卡號，復擅自利用該
      卡號操作網路刷卡系統，購買遊戲點數，獲取不法利益，
      且被告前因利用工作機會，侵占及竊取他人所有之信用卡
      後盜刷案件，經法院判處刑責後，未知悔悟，仍因貪念而
      為本件犯行，法治觀念已有嚴重偏差，另被告雖於警詢及
      偵查中否認犯行，然於本院審理時已坦承犯行，犯後態度
      尚屬良好，又被告獲取不法利得之價值尚非鉅額等一切情
      狀，量處如主文所示之刑，並諭知易科罰金之折算標準。
（六）另按犯罪在96年4 月24日以前者，除中華民國96年罪犯減
      刑條例另有規定外，有期徒刑、拘役或罰金，減其刑期或
      金額2 分之1 ；復犯刑法第339 條之罪，經宣告逾有期徒
      刑1 年6 月之刑者，不予減刑；再者，依上開條例應減刑
      之罪，未經判決確定者，於裁判時，減其宣告刑，並應於
      判決主文同時諭知其宣告刑及減得之刑，中華民國96年罪
      犯減刑條例第2 條第1 項第3 款、第3 條第1 項第15款及
      第7 條定有明文。次按減刑後之易科罰金或易服勞役之折
      算標準，仍宜照原標準定之（法院辦理96年減刑案件應行
      注意事項第16項可資參照）。本件被告所為上開犯行，雖
      係犯刑法第339 條之罪，然未經宣告逾有期徒刑1 年6 月
      之刑，與上開減刑條例第3 條之規定不符，且其犯罪時間
      在96年4 月24日以前，復無該減刑條例所定不得減刑之事
      由，故應依上開減刑條例第2 條第1 項第3 款之規定減刑
      ，並按原標準諭知易科罰金之折算標準。
據上論斷，應依刑事訴訟法第273 條之1 第1 項、第299 條第1
項前段，刑法第216 條、第210 條、第220 條第2 項、第339 條
第2 項、第55條、第41條第1 項前段，刑法施行法第1 條之1 ，
中華民國96年罪犯減刑條例第2 條第1 項第3 款、第7 條，判決
如主文。
本案經檢察官甲○○到庭執行職務。
中    華    民    國    97    年    10    月    16    日
                  刑事第二庭法    官  邰婉玲
以上正本證明與原本無異。
如不服本判決應於收受本判決後10日內向本院提出上訴書狀，其
未敘述上訴理由者，並得於提起上訴後10日內向本院補提理由書
狀（均須按他造當事人之人數附繕本）「切勿逕送上級法院」。
中    華    民    國    97    年    10    月    16    日
                            書 記 官  彭筠凱
附錄所犯法條：
中華民國刑法第210條
（偽造變造私文書罪）
偽造、變造私文書，足以生損害於公眾或他人者，處 5 年以下有
期徒刑。
中華民國刑法第216條
（行使偽造變造或登載不實之文書罪）
行使第 210 條至第 215 條之文書者，依偽造、變造文書或登載
不實事項或使登載不實事項之規定處斷。
中華民國刑法第220條
（準文書）
在紙上或物品上之文字、符號、圖畫、照像，依習慣或特約，足
以為表示其用意之證明者，關於本章及本章以外各罪，以文書論
。
錄音、錄影或電磁紀錄，藉機器或電腦之處理所顯示之聲音、影
像或符號，足以為表示其用意之證明者，亦同。
中華民國刑法第339條
（普通詐欺罪）
意圖為自己或第三人不法之所有，以詐術使人將本人或第三人之
物交付者，處5年以下有期徒刑、拘役或科或併科1千元以下罰金
。
以前項方法得財產上不法之利益或使第三人得之者，亦同。
前二項之未遂犯罰之。


司法院資訊處製作；財團法人民間司法改革基金會備份。
